臺灣新北地方法院刑事判決
110年度簡上字第194號
上  訴  人
即  被  告  陳朱却



上列上訴人即被告因竊盜案件，不服本院110年度簡字第163號中
華民國110年1月21日第一審刑事簡易判決（聲請簡易判決處刑案
號：109年度偵緝字第3453號），提起上訴，本院管轄第二審之
合議庭判決如下：   
    主  文
上訴駁回。                       
    事  實
一、陳朱却意圖為自己不法之所有，基於竊盜之犯意，於民國10
    9年6月29日16時40分許，趁無人注意之際，徒手竊取蔡銘浩
    所有，放置在新北市○○區○○路0段000號前欲交貨予客戶之全
    新電瓶2個【價值合計新臺幣（下同）6,000元】，得手後旋
    騎乘自行車離開。嗣於同日17時許，因蔡銘浩接獲客戶來電
    告知未收到上開電瓶，經調閱監視器錄影畫面，始查悉上情
    。
二、案經蔡銘浩訴由新北市政府警察局樹林分局報告臺灣新北地
    方檢察署檢察官偵查後提起公訴。
    理  由
壹、證據能力部分：
    按被告以外之人於審判外之言詞或書面陳述，除法律有規定
    者外，不得作為證據，刑事訴訟法第159條第1項固有明定。
    惟按被告以外之人於審判外之陳述，雖不符同法第159條之1
    至第159條之4之規定，而經當事人於審判程序同意作為證據
    ，法院審酌該言詞陳述或書面陳述作成時之情況，認為適當
    者，亦得為證據；當事人、代理人或辯護人於法院調查證據
    時，知有同法第159條第1項不得為證據之情形，而未於言詞
    辯論終結前聲明異議者，視為有前項之同意，同法第159條
    之5亦定有明文。查被告陳朱却於本院準備期日、審理期日
    均無正當理由未到庭，亦未曾具狀就本案證據之證據能力為
    爭執，檢察官對於本判決所引用被告以外之人於審判外陳述
    之證據能力，迄至言詞辯論終結前均未聲明異議，本院審酌
    此等陳述作成時之情況，尚無違法、不當及證明力明顯過低
    之情形，爰認均具有證據能力。又本判決所引用之非供述證
    據，並無證據證明係公務員違背法定程序所取得，且檢察官
    及被告均未主張排除其證據能力，依刑事訴訟法第158條之4
    反面解釋，亦認有證據能力。
貳、實體部分：
一、認定事實所憑之證據及理由： 
    被告於上訴狀雖辯稱：我在騎樓看到廢棄物電池2個，誤認
    人家不要的云云，惟查，被告有於前揭時、地，竊取電瓶2
    個之事實，業經被告於偵查中坦承不諱（見偵緝卷第23頁）
    ，核與告訴人蔡銘浩於警詢時及偵查中指訴之情節相符（見
    偵卷第9-10頁、第45-46頁），並有監視器錄影畫面翻拍照
    片11張在卷可稽（見偵卷第11-12頁、第47-50頁），觀諸上
    揭監視器錄影畫面翻拍照片所示，本案遭竊之電瓶外觀新穎
    （見偵卷第47至48頁），客觀上一望即知顯非他人廢棄之物
    ，且告訴人蔡銘浩並於偵查中證稱：該2個電瓶都是新品，
    有用紙箱包裝，紙箱也是新的、都沒有拆封過，我將其放在
    客戶的門前越野車旁、該處並沒有放垃圾或廢棄物等語明確
    （見偵卷第45頁），故被告上訴辯稱誤認該電瓶是他人廢棄
    物云云，顯係臨訟卸責之詞，不足為採。從而，本件事證明
    確，被告犯行堪予認定，應依法論科。
二、論罪科刑之理由： 
㈠、核被告所為，係犯刑法第320條第1項之竊盜罪嫌。被告前因
    竊盜案件，經本院以108年度審易字第1206號判決判處有期
    徒刑4月確定，並於109年2月22日執行完畢等情，有被告前
    案紀錄表1份在卷可考，其於前案有期徒刑執行完畢後，5年
    以內故意再犯本案有期徒刑以上之罪，為累犯，衡酌其前案
    及本件犯罪情節，其既曾因上揭犯罪受罰，本應改悔向上，
    竟又於5年內再犯本案，足見其刑罰感應力薄弱，基於特別
    預防之法理，並兼顧社會防衛之效果，有加重其刑之必要，
    再被告上開所犯之罪並無司法院釋字第775號解釋意旨所舉
    於不符合刑法第59條所定要件，致生所受之刑罰超過其所應
    負擔罪責，其人身自由因此遭受過苛侵害之情形，故依刑法
    第47條第1項規定，就其所犯本案之罪，加重其刑。
㈡、又按法官於有罪判決如何量處罪刑，為實體法賦予審理法官
    裁量之刑罰權事項，法官行使此項裁量權，自得依據個案情
    節，參酌刑法第57條所定各款犯罪情狀之規定，於法定刑度
    內量處被告罪刑；除有逾越該罪法定刑或法定要件，或未能
    符合法規範體系及目的，或未遵守一般經驗及論理法則，或
    顯然逾越裁量，或濫用裁量等違法情事之外，自不得任意指
    摘其量刑違法，迭經最高法院著有80年台非字第473號、75
    年台上字第7033號、72年台上字第6696號、72年台上字第36
    47號刑事判決可資參照。本件原審認被告犯刑法第320條第1
    項之竊盜罪，且認被告係於有期徒刑執行完畢後5年內故意
    再犯本案，為累犯，並以被告之責任為基礎，審酌被告不思
    以正途獲取所需，其於本案以前，除有前開構成累犯之竊盜
    案件前科紀錄外，尚有多次因竊盜案件經法院判處罰金及拘
    役刑確定之前案紀錄，詎仍不知悔改，猶為本案竊盜犯行，
    兼衡被告之犯罪動機、目的、手段、高職畢業之智識程度，
    家庭經濟狀況為貧寒、無業，及所竊取財物之價值，暨坦承
    犯行之犯後態度等一切情狀而為刑之量定，顯已詳酌刑法第
    57條各款所列情形，並具體說明量刑之理由，亦無逾法定刑
    度或濫用裁量權致違反比例原則之情形，其認事用法及量刑
    均無不當。
㈢、被告上訴意旨以其入監服刑時深感教化，請求從輕量刑等語
    （見本院簡上卷第11頁），惟未具體指摘原審量刑有何違法
    或失當之處，其請求從輕量刑云云，為無理由，應予駁回。
三、沒收：
㈠、按犯罪所得，屬於犯罪行為人者，沒收之；於全部或一部不
    能沒收或不宜執行沒收時，追徵其價額；犯罪所得，包括違
    法行為所得、其變得之物或財產上利益及其孳息，刑法第38
    條之1第1項前段、第3項、第4項定有明文。復參酌本條立法
    理由可知，刑法修正後，沒收已非從刑，不僅係「不當得利
    之衡平措施」，更為杜絕犯罪誘因，不問成本、利潤而概採
    「總額沒收原則」，以避免被告因犯罪而坐享犯罪所得，顯
    失公平正義，無法預防犯罪，故明定被告甚或第三人無故取
    得之犯罪所得，均應予沒收；又倘犯罪所得之物、財產上利
    益及其孳息，因事實上或法律上原因（如滅失或第三人善意
    取得）不存在時，則應追徵其替代價額；再若犯罪所得之轉
    換或對價均不能沒收，將導致範圍過狹，乃進一步將違法行
    為所得、其變得之物、財產上利益及其孳息均納為沒收範圍
    ，而擴大沒收之主體、客體範圍，俾達澈底剝奪不法利得，
    暨任何人都不得保有犯罪所得之目的。而同法第4項固規定
    ：「第1項及第2項之犯罪所得，包括違法行為所得、其變得
    之物或財產上利益及其孳息」，但其立法意旨不過係為確定
    犯罪所得之範圍，包含直接利得及延伸之間接利得，均屬應
    沒收之犯罪所得，非謂犯罪所得如有變得之物，只能沒收其
    變得之物，倘若沒收變得之物尚無法澈底達成沒收犯罪所得
    之目的，自仍應就不足之處，宣告追徵其價額。尤以被告「
    以高賣低」（即原物價值逾越其變價得款金額）時，法院諭
    知追徵之客體，應係以原物價值（高），尚非僅以被告所稱
    之贓額（低）為已足，方無悖法制及不當得利之法理。若否
    ，不啻變相鼓勵犯罪行為人逕以高價銷贓，嗣經查獲時，再
    諉稱其以低價銷贓、利益所獲無幾，甚至勾結第三人共同營
    造贓額甚低之表象，實則私下朋分高額利益，卻僅須對表面
    上低價贓額負其責任，而助長社會上之脫法行為，難以遏阻
    犯罪誘因，有違事理之平。
㈡、查被告本案犯行所竊得之電瓶2個，未據扣案，亦未實際合法
    發還告訴人，雖被告於警詢時、偵查中及上訴狀均供稱其竊
    取之電瓶2個業以150元之低價賣掉等語（見偵卷第6頁、偵
    緝卷第23頁、本院簡上卷第11頁），惟縱認被告上述情節為
    真，審酌其變賣電瓶2個所得之價金150元，顯低於告訴人所
    述原物之價值6,000元，揆諸前揭說明，基於沒收制度澈底
    剝奪犯罪所得之立法意旨，於此賤價出售贓物之情形，自應
    以宣告原物沒收並追徵之，至替代價額150元則不再重複沒
    收，故原審以被告竊得之原物即電瓶2個宣告沒收並追徵，
    核無違誤。
參、綜上，本件被告竊盜之犯行，事證明確，原審援引上開法條
    予以論罪科刑及宣告沒收均無違誤，被告猶執前詞而提起上
    訴，為無理由，應予駁回。
肆、被告經合法傳喚，無正當理由未於審判期日到庭，此有本院
    公示送達公告、公示送達公告證書、新北市板橋區公所111
    年1月4日函文、被告在監在押紀錄表、本院報到單各1份附
    卷可參（見本院簡上卷第185、187、191、195、203頁），
    爰依刑事訴訟法第455條之1第3項準用同法第371條之規定，
    不待其陳述，由檢察官一造辯論而逕行判決，併此敘明。
據上論斷，應依刑事訴訟法第455條之1第1項、第3項、第368條
、第371條，判決如主文。
本案經檢察官王聖涵偵查後聲請簡易判決處刑，經檢察官高智美
到庭執行職務。 
中    華    民    國   111   年     3    月     1     日
                  刑事第十三庭 審判長法  官  陳昭筠
　　　　　　　　　
                                     法  官  林建良
　　　　　　　　　　　　　　　　　　 
　　　　　　　　　　　　　　　　　　 法  官  陳幽蘭　　
以上正本證明與原本無異
不得上訴。
                                     書記官  吳進安
中　　華　　民　　國　　111 　年　　3 　　月　　2 　　日